臺灣臺中地方法院民事裁定　九十三年財管字第二四號
　　聲　請　人　內政部營建署
　　法定代理人　甲○○
　　代　理　人　乙○○
　　相　對　人　丙○○
右聲請人聲請指定被繼承人古如遺產管理人事件，本院裁定如左：
    主      文
指定丙○○（女，民國六十五年五月二十五日出生，身分證統一編號：Ｚ00000
0000號，住所：台中市西屯區○○○○街一八九號九樓之二）為被繼承人古如
之遺產管理人。
准對被繼承人古如（女，民國三十五年二月十日出生，身分證統一編號：Ｚ000
000000號，民國九十一年九月二十二日死亡，生前最後住所：台中市西屯區○
○○○街一八九號九樓之二）之繼承人為承認繼承之公示催告。
被繼承人古如之繼承人，應自本公示催告最後登載新聞紙之日起，柒個月內承認繼
承，上述期限屆滿，無繼承人承認繼承時，被繼承人古如之遺產，於清償債權並交
付遺贈物後，如有剩餘即歸屬國庫。
程序費用由被繼承人古如之遺產負擔。
    理      由
一、按繼承開始時，繼承人有無不明，而無親屬會議或親屬會議未於一個月內選定遺
    產管理人者，利害關係人得聲請法院選任遺產管理人，並由法院依公示催告程序
    ，定六個月以上之期限，公告繼承人，命其於期限內承認繼承，民法第一千一百
    七十七條、第一千一百七十八條第一項、第二項規定甚明。又先順序繼承人均拋
    棄其繼承時由次順序之繼承人繼承，其次順序繼承人有無不明或第四順序之繼承
    人均拋棄其繼承者，準用關於無人承認繼承之規定，民法第一千一百七十六條第
    六項亦定有明文。
二、本件聲請意旨略以：緣被繼承人古如生前於民國八十六年七月九日曾向聲請人
    借款新台幣三百三十七萬元，尚未清償，未料被繼承人古如於九十一年九月二
    十二日死亡，遺有土地及建物各一筆，惟其合法繼承人均已拋棄繼承，亦無遺囑
    執行人，且未依民法第一千一百七十七條規定選定遺產管理人，致債權人之債權
    無法行使，聲請人乃被繼承人古如之債權人，為利害關係人，爰依非訟事件法
    第七十八條第一項前段規定，聲請選任丙○○為被繼承人古如之遺產管理人，
    並提出借據影本一件、戶籍謄本影本一件、土地暨建物登記謄本、本拋棄繼承准
    予備查函影本三份為證。
三、經查，被繼承人古如於九十一年九月二十二日死亡，其父母、祖父母均已死亡
    ，而其法定繼承人均已拋棄繼承等情，業經聲請人提出中院嘉民維九十一繼字第
    九七八號、中院松民維九十二繼字第一二八九號、中院松民維九十二繼字第一四
    一六號拋棄繼承准予備查函為證，並經本院調閱該等拋棄繼承卷宗查明無訛，堪
    認聲請人之主張為真實；又被繼承人古如死亡後迄今已逾六個月仍未選定遺產
    管理人，及聲請人為被繼承人古如之債權人等事實，被繼承人古如遺有財產
    等事實，亦有借據影本、土地暨建物登記謄本可證，聲請人自得以利害關係人之
    地位，聲請選任被繼承人古如之遺產管理人，核與上開法條規定相符，爰選任
    遺產管理人並依法為承認繼承之公示催告。至於遺產管理人之人選，除慮及管理
    遺產之公平性外，亦需考量其勝任遺產管理工作之適切性，本件相對人丙○○雖
    已拋棄繼承，惟其與被繼承人古如為母女關係，其對被繼承人古如生前之財
    產及債權債務情形，衡情均較他人知之甚詳，對遺產之管理應不生窒礙，其雖拋
    棄繼承仍無礙其擔任遺產管理人職務之執行，自較他人更適任遺產管理人，且相
    對人亦同意擔任。是本院准聲請人之聲請，認指定相對人丙○○為被繼承人古如
    之遺產管理人為適當，併此敘明。
四、依非訟事件法第九條，裁定如主文。
中　　　華　　　民　　　國　　九十三　　年　　　四　　　月　　二十二　日
                              臺灣台中地方法院家事法庭
~B法　　　官　楊國精
右為正本係照原本作成。
如對本裁定抗告須於裁定送達後十日內向本院提出抗告狀（須附繕本）。
中　　　華　　　民　　　國　　九十三　　年　　　四　　　月　　二十二　日
~B法院書記官
